# 请教陈版，非同一控制企业合并被购买方原有商誉的处理

提问人：Manson_Luci 时间：2016-04-06 11:10:51
甲公司收购乙公司达到非同一控制下控股合并，由于乙公司有下属子公司，乙公司合并报表有自带的商誉，在编制甲公司购买日合并报表计算商誉时，是否应将乙公司合并报表原自带的商誉合并计算？即甲公司购买日合并报表应确认的商誉=甲公司合并成本付出对价-（乙公司购买日合并报表可辨认净资产公允价值+乙公司购买日合并报表自带的商誉），这样是否妥当？但准则讲解似乎又说不应考虑，难道甲公司购买日合并报表不应包括乙公司原自带的商誉？准则讲解原文如下： 准则讲解原文：对于被购买方在企业合并之前已经确认的商誉和递延所得税项目，购买方在对企业合并成本进行分配、确认合并中取得可辨认资产和负债时不应予以考虑。在按照规定确定了合并中应予确认的各项可辨认资产、负债的公允价值后，其计税基础与账面价值不同形成暂时性差异的，应当按照所得税会计准则的规定确认相应的递延所得税资产或递延所得税负债。

回答人：chenyiwei
在编制非同一控制下合并的购买方合并报表时，对被购买方自身合并报表中的商誉和递延所得税资产／负债都是不予考虑的，而应站在购买方的立场上重新计算。即根据准则规定的公式重新计算购买日合并报表层面应确认的商誉和递延所得税资产／负债，而不考虑被购买方自身账面上这些项目的原有金额。

提问人：strawberry5027 时间：2017-03-23 15:59:01
请教陈版，合并抵消的会计处理是需要先将原由的商誉抵消，再重新确认购买方的商誉吗？

回答人：chenyiwei
可以这样理解。先把被购买方账面上的商誉冲减为零，再根据本次购买日PPA的结果重新计算商誉。

提问人：陈程 ann 时间：2018-01-31 20:54:42
那请问把被购买方账面上的商誉冲减为 0 ，是什么做调整分录呢？ 1.收购企业账上有资本公积，被收购企业没有资本公积下：冲被收购企业的未分配利润，还是两者合并报表的资本公积？

回答人：chenyiwei
都可以，反正被收购方的购买日权益都会被完全抵销的。

提问人：陈程 ann 时间：2018-02-01 10:37:41
但是合并起来结果会不一样啊，如果冲了收购企业（母公司）的资本公积，合并报表看资本公积变小，如果冲被收购企业的未分配利润，那合并企业的资本公积不变。（母公司有资本公积，被收购企业没有资本公积）

回答人：chenyiwei
合并报表作为一个整体来看，并不是只能冲减母公司带过来的资本公积。

提问人：Alisa_wang 时间：2018-02-28 17:16:05
1.陈老师，那递延所得税资产也是这样了？先做抵销分录。再根据新的公允价值与计税基础之前的差异确认递延所得税资产及负债？
如果假设公允价值与账面价值相等，最后的结果是不是意味着，递延所得税资产的确认金额与原有金额一致？ 2.商誉抵掉再重新确认，因为商誉有明细，原有带上来的是被并购公司的子公司的商誉，现在全部为对被并购公司的商誉？

回答人：chenyiwei
基本可以这样理解。

提问人：司徒尚瑾 时间：2018-03-08 13:52:36
请教陈老师，合并抵消时产生新的商誉，那么冲减被合并方原有商誉时，对方科目是否可以理解为被合并方所有者权益？那么具体的是冲减所有者权益下哪个项目呢

回答人：chenyiwei
可以理解为冲减被收购方的原有权益。至于冲减哪个项目是无关紧要的，因为被收购方截至购买日的原有权益会与收购方的长投成本完全抵销，只有在购买日后的权益变动才会体现在收购方合并报表中。

提问人：luckysi2006 时间：2019-04-17 22:20:38
请问，非同一控制下企业合并之后被合并方新形成的商誉在合并时该如何处理

回答人：chenyiwei
非同一控制下企业合并之后被合并方新形成的商誉属于自创商誉，在合并报表中不能确认为资产。

提问人：zhongshichao 时间：2019-06-04 00:02:33
请教陈版，购买方收购比例不是100%，被购买方原有商誉是100%体现在购买方合并报表中，还是按收购比例体现在购买方合并报表中？
举个简单的例子如下： 假定B公司之前收购了C公司100%股权，C公司净资产公允价值为 100 ，B公司支付对价为 150 ，那么B公司的合并报表为：可辨认净资产 100 、商誉 50 、权益 150 。 现A公司以 120 的对价收购B公司80%的股权，如果按照准则要求不考虑原有商誉，则A合并报表应确认的商誉为120-100*80%=40。
请问陈版如何考虑这个问题？谢谢！

回答人：chenyiwei
这个结果完全合理，因为对A而言只收购了80%的股权，自然只确认80%的商誉。